臺灣臺中地方法院民事判決
111年度中簡字第2916號
原      告  遠東國際商業銀行股份有限公司

法定代理人  侯金英  
訴訟代理人  吳俞穎  

被      告  劉秀穎  
上列當事人間請求返還借款事件，本院於民國111 年10月31日言
詞辯論終結，判決如下：
    主      文
被告應給付原告新臺幣212,212 元，及自民國111 年5 月15日起
至清償日止，按週年利率百分之11.88 計算之利息，並自民國11
1 年6 月16日起至清償日止，其逾期在6 個月以內者，按上開利
率百分之10，逾期超過6 個月者，按上開利率百分之20計算之違
約金，每次違約狀態最高連續收取期數為9 期。
訴訟費用由被告負擔。
本判決得假執行。
    事實及理由
一、原告主張：被告於民國110 年3 月17日向原告借款新臺幣（
    下同）24萬元，約定借款期間為7 年，以每個月為一期，共
    分84期攤還本息，約定利率按週年利率百分之11.88計算，
    逾期繳款時，喪失期限利益，債務視為全部到期，並自遲延
    日起，逾期在6 個月以內者，按約定利率百分之10，逾期超
    過6 個月者，按約定利率百分之20計付違約金，每次違約狀
    態最高連續收取期數為9 期。詎被告屆期未依約繳納，債務
    視為全部到期，尚欠原告如主文所示之本息及違約金，爰依
    消費借貸法律關係，訴請被告如數給付等語。並聲明：如主
    文第1 項所示。
二、被告則以：希望原告同意被告可以分期付款等語。　　
三、本院之判斷　　　
　㈠按稱消費借貸者，謂當事人一方移轉金錢或其他代替物之所
    有權於他方，而約定他方以種類、品質、數量相同之物返還
    之契約；借用人應於約定期限內，返還與借用物種類、品質
    、數量相同之物，民法第474 條第1 項、第478 條前段分別
    定有明文。查原告主張之上開事實，業據其提出個人信用貸
    款契約書、授信往來交易明細查詢等件為證（本院卷第15至
    29頁），而本院審酌原告提出之證據，經調查證據之結果，
    核與原告主張之事實相符，自堪信原告之主張為真實。
　㈡次按債務人無為一部清償之權利，但法院得斟酌債務人之境
    況，許其於無甚害於債權人利益之相當期限內，分期給付，
    或緩期清償，民法第318 條第1 項定有明文。此項規定，係
    認為法院有斟酌債務人之境況，許其分期給付或緩期清償之
    職權，非認債務人有要求分期給付或緩期清償之「權利」（
    最高法院23年上字第224 號民事裁判要旨參照）。本件被告
    固抗辯期能每月緩期清償等語。然本院審酌被告雖請求緩期
    償還借款，然並未提出具體還款方案，且未獲原告同意等情
    ，揆諸上開說明，尚難逕依被告之請求許其緩期清償。
　㈢本件被告既向原告借貸上開金額，而尚有如主文第1 項所示
    本金、利息及違約金未清償，且清償期均已視為到期，自應
    負清償之責，揆諸前開說明，原告依消費借貸契約之法律關
    係，請求被告給付主文第1 項所示之本金、利息及違約金，
    為有理由，應予准許。　
 四、本件係適用簡易訴訟程序所為被告敗訴之判決，依民事訴 
     訟法第389 條第1 項第3 款規定，應依職權宣告假執行。
 五、訴訟費用負擔之依據：民事訴訟法第78條。 
中　　華　　民　　國　　111 　年　　10　　月　　31　　日
                  臺灣臺中地方法院臺中簡易庭
                              法　官　陳航代
以上正本係照原本作成。
如不服本判決，應於送達後20日內，向本院提出上訴狀並表明上
訴理由，如於本判決宣示後送達前提起上訴者，應於判決送達後
20日內補提上訴理由書（須附繕本）。如委任律師提起上訴者，
應一併繳納上訴審裁判費。 
中　　華　　民　　國　　111 　年　　10　　月　　31　　日
                              書記官  王梓芸